
\vspace{1.8em}
\begin{minipage}{\textwidth}
\stepcounter{mallinumber}
\textbf{Tüüpsõnamall \arabic{mallinumber}\,\vadja{kangõz}}\\

\begin{sideways}
\begin{tabular}{l l}
muutvormimall & tunnused \\
\hline
\underline{kan}\,+\,gõz & \textsc{ sg nom } \\
\underline{kan}\,+\,ka & \textsc{ sg gen } \\
\underline{kan}\,+\,gõssõ & \textsc{ sg par } \\
\underline{kan}\,+\,kasõ & \textsc{ sg ill } \\
\underline{kan}\,+\,kaz & \textsc{ sg ine } \\
\underline{kan}\,+\,kass & \textsc{ sg ela } \\
\underline{kan}\,+\,kallõ & \textsc{ sg all } \\
\underline{kan}\,+\,kall & \textsc{ sg ade } \\
\underline{kan}\,+\,kalt & \textsc{ sg abl } \\
\underline{kan}\,+\,kassi & \textsc{ sg tra } \\
\underline{kan}\,+\,kassaa & \textsc{ sg ter } \\
\underline{kan}\,+\,kaka & \textsc{ sg com } \\
\underline{kan}\,+\,kad & \textsc{ pl nom } \\
\underline{kan}\,+\,kajõ & \textsc{ pl gen } \\
\underline{kan}\,+\,kait & \textsc{ pl par } \\
\underline{kan}\,+\,kaisõ & \textsc{ pl ill } \\
\underline{kan}\,+\,kaiz & \textsc{ pl ine } \\
\underline{kan}\,+\,kaiss & \textsc{ pl ela } \\
\underline{kan}\,+\,kaillõ & \textsc{ pl all } \\
\underline{kan}\,+\,kaill & \textsc{ pl ade } \\
\underline{kan}\,+\,kailt & \textsc{ pl abl } \\
\underline{kan}\,+\,kaissi & \textsc{ pl tra } \\
\underline{kan}\,+\,kaissaa & \textsc{ pl ter } \\
\underline{kan}\,+\,kaika & \textsc{ pl com } \\
\end{tabular}
\end{sideways}
\captionof{table}{Tüüpsõna \arabic{mallinumber}\,\textit{kangõz} ekstraheeritud muutvormimallid.}
\label{tab:tüüpsõnamall-kangõz}

\end{minipage}

 
\vspace{1em}
\noindent Tüüpsõna ei hõlma teisi lekseeme vormi\-sõnastikus.
